臺灣彰化地方法院刑事判決
110年度訴字第985號
公  訴  人  臺灣彰化地方檢察署檢察官 
被      告  林嵩坪


上列被告因傷害案件，經檢察官提起公訴（110年度偵字第12340
號），本院判決如下：
    主    文
林嵩坪犯傷害罪，處有期徒刑貳月，如易科罰金，以新臺幣壹仟
元折算壹日。
    犯罪事實
一、林嵩坪民國110年7月24日20時53分許，因自己所飼養之寵物
    犬在彰化縣彰化市中民街與長壽街口遭周宜貞所飼養之寵物
    犬攻擊，因此在彰化縣○○市○○街000號附近之人行道上找周
    宜貞理論，詎林嵩坪竟基於傷害之犯意，徒手毆打周宜貞頭
    部，使周宜貞受有頭皮鈍傷之傷害。
二、案經周宜貞訴由彰化縣警察局彰化分局報告臺灣彰化地方檢
    察署檢察官偵查起訴。
    理    由
壹、證據能力：
    本判決下列所引用被告林嵩坪以外之人於審判外之陳述，檢
    察官及被告於本院準備程序均同意有證據能力（見本院卷第
    36頁），且本院審酌上開證據資料作成時之情況，尚無違法
    不當及證明力明顯過低之瑕疵，而認為以之作為證據應屬適
    當，依刑事訴訟法第159條之5第1項規定，均有證據能力。
    其餘認定本案犯罪事實之非供述證據，查無違反法定程序取
    得之情，依刑事訴訟法第158條之4規定反面解釋，亦具證據
    能力。
貳、實體部分：
一、訊據被告固坦承有於上揭時、地與告訴人周宜貞因飼養犬隻
    遭咬之事發生爭執，並有朝告訴人做出揮打之動作，惟矢口
    否認有何傷害之犯行，辯稱：當時告訴人手機拿起來要對伊
    錄影，伊是要撥掉告訴人之手機，因為告訴人手往下，所以
    才不小心打到頭云云。經查：
（一）上揭被告徒手毆打告訴人之事實，業據證人即告訴人於警
      詢及偵訊時證述綦詳（見偵卷第7至8、27至28頁），復有
      案發當時錄影監視器翻拍畫面4張、秀傳醫療社團法人秀
      傳紀念醫院診斷證明書1份在卷可稽（見偵卷第12至14頁
      ），並有現場監視器擷取光碟在卷可按（見偵查卷後存放
      袋），而上開監視器擷取光碟，並經本院當庭勘驗明確，
      製有勘驗筆錄在卷可參（見本院卷第32至34頁）。
（二）被告雖以前詞置辯。然查，經本院當庭勘驗現場監視器畫
      面影像，勘驗結果如下：「20：52：12告訴人身穿短袖上
      衣、戴黑色口罩、手拿手機，出現在畫面中。20：52：48
      ~20：53：25被告身穿淺色短袖上衣、戴淺色口罩，出現
      在畫面中與告訴人談話。20：53：28被告靠近告訴人，此
      時告訴人雙手舉起手機向著被告，手機大約在告訴人脖子
      以下的高度。20：53：30告訴人將手機往下拿到畫面中看
      不見(約胸部以下)的位置。20：53：33~20：53：34告訴
      人隨著談話此時改以左手持手機舉到約被告胸部處，隨即
      又回到監視器拍不到之處(即胸部以下之位置)。20：53：
      37被告舉起右手往告訴人頭部左側猛力揮打，告訴人因遭
      揮打之力道太大，往右側退幾步，消失在畫面中。20：53
      ：42被告向前持續靠近告訴人(告訴人位於畫面右下角，
      樹葉擋住處)談話。20：53：48告訴人出現在畫面右下方
      ，手機舉在約胸部之位置。20：53：50被告伸出右手推告
      訴人頭部後，告訴人後傾(告訴人位於畫面右下角，樹葉
      擋住處)」，有勘驗筆錄1份在卷可稽（見本院卷第32至34
      頁），自畫面中明顯可見告訴人持手機之手高度均位於脖
      子下方，而被告係直接、猛力毆打告訴人之頭部，被告所
      辯，顯係卸責之詞，洵無可採。綜上，本件事證明確，被
      告之犯行應堪認定，應予依法論科。
二、核被告所為，係犯刑法第277條第1項傷害罪。爰審酌被告與
    告訴人僅因所飼養之寵物犬遭告訴人所飼養之寵物犬攻擊，
    並因理論未果，竟出手毆打告訴人，顯見欠缺法紀觀念，所
    為實有不該，且於監視器已清晰攝及事實經過之情形下，仍
    飾詞狡辯，犯後態度不佳。兼衡被告本案犯罪之動機、使用
    之手段、造成告訴人之損害，且未與告訴人成立調解或和解
    、告訴人之意見，及被告自陳為高職畢業之智識程度，在菜
    市場做生意，每月營收約新臺幣（下同）20至30萬元，已婚
    ，子女均已成年，需扶養92歲之母，有銀行貸款，每月需償
    還4萬元等家庭經濟生活狀況等一切情狀（見本院卷第56頁
    ），量處如主文所示之刑，並諭知易科罰金之折算標準。
據上論斷，應依刑事訴訟法第299條第1項前段，判決如主文。
本案經檢察官洪英丰偵查起訴，經檢察官林子翔到庭執行職務。
中　　華　　民　　國　　111 　年　　2 　　月　　10　　日
                  刑事第七庭    審判長法官  王義閔
                                法      官  王素珍
                                法      官  李  昕
以上正本證明與原本無異。
如不服本判決應於收受判決後20日內向本院提出上訴書狀，並應
敘述具體理由；其未敘述上訴理由者，應於上訴期間屆滿後20日
內向本院補提理由書（均須按他造當事人之人數附繕本）「切勿
逕送上級法院」。
告訴人或被害人對於判決如有不服具備理由請求檢察官上訴者，
其上訴期間之計算係以檢察官收受判決正本之日期為準。
中　　華　　民　　國　　111 　年　　2 　　月　　10　　日
                                書  記  官  李政優
附錄本案論罪科刑法條全文：
中華民國刑法第277條
傷害人之身體或健康者，處5年以下有期徒刑、拘役或50萬元以
下罰金。
犯前項之罪，因而致人於死者，處無期徒刑或7年以上有期徒刑
；致重傷者，處3年以上10年以下有期徒刑。